# 非同一控制下合并报表期初数的处理？

提问人：把酒临风 001 时间：2010-03-25 18:55:29
请教各位老师： 甲公司 2008 年 2 月份出资 5000 万元占有乙公司40%股权，为该公司第一大股东。投资时形成商誉 500 万元。鉴于另有其他45%股权由其他的一致行动人持有。故 2008 年甲公司认为其对乙公司不具有实质控制权，对上述投资采用权益法核算。 2009 年由于甲公司下属子公司收购了其他占股15%小股东股权从而控制了公司董事会，在公司经营决策中享有决定权。 2009 年甲公司决定将乙公司纳入其合并报表范围。甲乙公司无其他关系。请问： 2009 年度甲公司合并报表期初数是否应该就包含乙公司？

回答人：chenyiwei
回复 楼主 把酒临风 001 的帖子非同一控制下企业合并，不调整合并报表的期初数。

提问人：songxiaomincpa 时间：2012-02-18 00:07:39
回复 chenyiwei 的帖子
请教陈版对于非同一控制下的企业合并，准则规定在期末编制合并财务报表时不调整合并财务报表期初数。
那这样在合并资产负债表的期末未分配利润就不等于期初未分配+本年归属于母公司的净利润-本年度的利润分配 没有勾稽关系了。

回答人：chenyiwei
不可能不平衡的，你试一下就知道了。

提问人：songxiaomincpa 时间：2012-02-24 13:51:03
回复 chenyiwei 的帖子
请教陈版对于非同一控制下的企业合并，准则规定在期末编制合并财务报表时不调整合并财务报表期初数。
那这样在合并资产负债表的期末未分配利润就不等于期初未分配+本年归属于母公司的净利润-本年度的利润分配 没有勾稽关系了。
那在这种情况下合并所有者权益变动表中“本年金额”部分的上年年末余额中未分配利润加上本年的净利润就会和合并资产负债表中的未分配利润不相等，差额该在并所有者权益变动表哪儿列示呢。

回答人：chenyiwei
不可能不等的。被合并方在购买日之前累计的未分配利润构成投资成本的一部分，已经和长期投资抵销，不会反映到合并资产负债表的期末未分配利润中的。

提问人：songxiaomincpa 时间：2012-03-16 17:58:17
回复 chenyiwei 的帖子
请教陈版，A公司下面的两个子公司B和C各持有D公司15%的股权，应该如何确认投资收益。是在编制合并报表时吗/

回答人：chenyiwei
如果B和C各自对D都不具有重大影响，必须在A的协同下通过一致行动才能具有重大影响的，则在各自报表上对D的股权投资采用成本法核算，在A的合并报表层面调整为权益法。

提问人：songxiaomincpa 时间：2012-03-16 19:13:47
回复 chenyiwei 的帖子
陈版：对于非同一控制下的企业合并，在期末编制所有者权益变动表抵消时，属于期初的那部分少数股东权益应该在哪里列示，是本期“所有者投入资本”还是其他地方

回答人：chenyiwei
购买日，被购买方的少数股东权益（按购买日可辨认净资产公允价值乘以少数股权比例计算）应通过“所有者投入和减少资本——其他”纳入购买方的合并报表。

提问人：fll_sh 时间：2012-08-21 15:51:29
其实这里影响最大的还是现金流量表，勾稽关系彻底没了

回答人：chenyiwei
通过“取得子公司或其他营业单位支付的现金净额”项目，还可以保持一定的勾稽关系。